臺灣士林地方法院刑事判決　　　　　　　　96年度訴字第73號
公　訴　人　臺灣士林地方法院檢察署檢察官
被　　　告　戊○○
選任辯護人　林誌誠律師
上列被告因妨害自由等案件，經檢察官提起公訴（95年度偵字第
12326、12327號），本院判決如下：
    主  文
戊○○共同成年人對少年犯剝奪他人行動自由未遂罪，處有期徒
刑捌月，減為有期徒刑肆月；又轉讓第一級毒品，處有期徒刑壹
年貳月，減為有期徒刑柒月，扣案之毒品海洛因肆包（合計淨重
零點柒肆公克）、包裝戊○○所持毒品海洛因貳包之袋子貳個、
新臺幣肆仟元，均沒收，其中毒品海洛因（合計淨重零點柒肆公
克）並銷燬；應執行有期徒刑拾月，扣案之毒品海洛因肆包（合
計淨重零點柒肆公克）、包裝戊○○所持毒品海洛因貳包之袋子
貳個、新臺幣肆仟元，均沒收，其中毒品海洛因（合計淨重零點
柒肆公克）並銷燬；又持有第二級毒品，處拘役伍拾日，如易科
罰金以新台幣壹仟元折算壹日，減為拘役貳拾伍日，如易科罰金
以新台幣壹仟元折算壹日，扣案甲基安非他命壹包（驗餘毛重零
點伍捌伍公克，含包裝袋壹個），均沒收，其內毒品安非他命並
銷燬。
    事  實
一戊○○成年人，於民國95年7 月底某日，在臺北市「關渡宮」
  附近海產店用餐時，向友人甲○○、丙○○、乙○○（均已另
  行審結）抱怨曾協助辛○○參選臺北縣八里鄉鄉民代表，詎其
  於95年7 月間以支票向辛○○調現竟遭拒絕，且辛○○選前及
  選後態度丕變等語，甲○○、丙○○、乙○○聞言對辛○○之
  作為甚為不滿，4 人遂計畫至辛○○住處強押辛○○至他處教
  訓，謀議既定，戊○○即於95年8 月1 日中午，駕駛00-0000
  號自小客車，搭載甲○○、丙○○、乙○○3 人，至辛○○位
  於臺北縣八里鄉○○路○ 段268 巷5 弄40號之住所附近勘查，
  確認辛○○平日以車號00-0000 號自小客車代步後，即相約翌
  日（即95年8 月2 日）上午10時許，在臺北縣八里鄉「廖添丁
  廟」會合，會面後，4 人計畫由乙○○駕駛小客車搭載甲○○
  、丙○○至上址，由甲○○、丙○○在該處埋伏等候辛○○，
  乙○○則將車駛至臺北縣八里鄉○○路○ 段268 巷口伺機接應
  ，戊○○因恐遭辛○○認出，故在其住處等候消息。時至中午
  辛○○一直未現身，戊○○、甲○○、丙○○、乙○○遂商議
  先一起用膳，用餐期間丙○○並取走餐廳所放置用以打狗之玩
  具槍1 枝（戊○○、甲○○、乙○○無犯意聯絡），餐畢乙○○再搭載甲○○、丙○○至辛○○住處附近埋伏，戊○○則返
  家等候。嗣甲○○、丙○○發現車號00-0000 號自小客車自辛○○住處駛出，惟非辛○○駕駛，丙○○遂於該日下午1 時23
  分以0000000000號行動電話撥打甲○○留於乙○○所駕駛車內
  之0000000000號行動動電話，向乙○○告知上情，乙○○旋於
  同日下午1 時33分以甲○○之行動電話撥打000000 0000 行動
  電話（該門號由戊○○之妻壬○○申請，由戊○○持用）請示
  戊○○，戊○○即與甲○○、丙○○、乙○○共同基於以非法
  方法剝奪坐於上開車內辛○○家人行動自由之犯意聯絡，告知
  乙○○轉知甲○○、丙○○改押辛○○家人，乙○○即於同日
  下午1 時37分撥打丙○○前述行動電話轉知，待該日下午1 時
  59分許，辛○○之女丁○○（78年5 月23日生）駕駛00-0000
  號自小客車搭載友人癸○○至其住處門口時，甲○○、丙○○
  即上前，打開該車右後車門進入車後座，甲○○並詢問：「何
  人為辛○○之子？」，經丁○○回答後，甲○○即要丁○○至
  後座，丁○○拒絕，丙○○即自腰際取出前開玩具槍恫嚇丁○○，經甲○○制止，丙○○即將玩具槍插回腰際，並下車打開
  該車左前門，將丁○○強拉下駕駛座並推入該車左後座，甲○○則於丙○○推丁○○入該車後座時拉丁○○雙手及肩膀，於
  丙○○要關右後車門時，丁○○奮力以雙腳頂住車門，並要同
  車友人癸○○下車求救，癸○○迅下車求援，甲○○、丙○○
  恐遭人察覺，即逃離現場，而未得逞。嗣經警採集00-0000 號
  自小客車上可疑指紋送驗，始得悉丙○○涉案，再調閱丙○○
  0000000000號行動電話通聯紀錄比對，始循線查獲戊○○、甲○○、乙○○等人。
二戊○○明知海洛因、甲基安非他命分係毒品危害防制條例規範
  之第一級及第二級毒品，不得非法轉讓、持有，竟於95年9 月
  27日上午8 、9 時許，在國道一號高速公路基隆交流道以每包
  新臺幣（下同）2,000 元之價格向「小胖」購買海洛因4 包【
  其中2 包合計淨重0.36公克（空包裝總重0.62公克），另2 包
  合計淨重0.38公克（空包裝總重0.80公克）】，「小胖」並贈
  送甲基安非他命1 包（毛重0.6 公克，嗣取0.015 公克鑑驗，
  餘毛重0.585 公克），戊○○即於同日下午5 時許與庚○○聯
  繫，庚○○遂於同日下午5 時56分至戊○○台北縣八里鄉○○
  路○ 段41巷25號住處，戊○○即以買入之價格（即每包2,000
  元）轉讓海洛因2 包（合計淨重0.36公克）予庚○○，庚○○
  並給付戊○○4,000 元，庚○○取得海洛因甫離開上址，警即
  持本院核發之95年度聲搜字第1103號搜索票，至戊○○上址住
  處搜索，扣得戊○○該日向「小胖」購買之海洛因2 包（合計
  淨重0.38公克）、「小胖」贈送之甲基安非他命1 包、電子磅
  1 台、分裝袋30個、現金4,000 元，另警同時在台北縣八里鄉
  ○○村○○鄰○○路○ 段129 巷9 號5 樓查獲庚○○，並扣得戊○○轉讓之海洛因2 包及庚○○所有之注射針筒1 支。
三案經丁○○告訴及臺北縣政府警察局蘆洲分局報告臺灣士林地
  方法院檢察署檢察官偵查起訴。
    理  由
甲、證據能力部分：
  按被告以外之人於審判外之言詞或書面陳述，除法律有規定者
  外，不得作為證據；又被告以外之人於審判外之陳述，雖不符
  合同法第159 條之1 至第159 條之4 之規定，但經當事人於審
  判程序同意作為證據，法院審酌該言詞陳述或書面陳述作成時
  之情況，認為適當者，亦得為證據。當事人、代理人或辯護人
  於法院調查證據時，知有第159 條第1 項不得為證據之情形，
  而未於言詞辯論終結前聲明異議者，視為有前項之同意，刑事
  訴訟法第159 條第1 項及第159 條之5 分別定有明文。查本判
  決下列所引用之丁○○、癸○○、庚○○於審判外之陳述，雖
  屬傳聞證據，惟均經當事人於本院準備程序及審判期日中表示
  無意見而不予爭執，且迄至言詞辯論終結前亦未再聲明異議，
  本院審酌此等證據資料製作時之情況，尚無違法不當及證明力
  明顯過低之瑕疵，亦認為以之作為證據應屬適當，故揆諸前開
  規定，爰逕依刑事訴訟法第159 條之5 規定，認前揭證據資料
  均例外有證據能力，合先敘明。
乙、實體部分：
一妨害自由部分：
  訊據被告戊○○，固坦承於95年8 月1 日偕甲○○、丙○○、
  乙○○至辛○○上址住處勘查，並確認辛○○平常以車號00-0
  000 號自小客車代步，翌日即由乙○○駕車搭載甲○○、丙○○至上址附近，由甲○○、丙○○下車埋伏等候辛○○，乙○○則在附近接應，伊因恐遭辛○○認出，遂在住處等候消息等
  情不諱，惟矢口否認有剝奪丁○○自由之犯意，辯稱：只是要
  甲○○、丙○○、乙○○教訓辛○○，沒想到其等竟綁辛○○
  之女丁○○云云，經查：
  (一)被告於警詢及本院準備程序供稱：於95年7 月底在臺北市關
    渡宮附近海產店與子○○（嗣更名為甲○○）、丙○○、乙○○等人吃飯喝酒時，談到辛○○做人如何神氣，選舉前我
    如何幫他忙而選舉後他的態度，及我拿支票向他換現金，他
    一口回絕，大家想替我出頭，遂由我於95年8 月1 日中午駕
    駛00-0000 號自小客車，搭載甲○○、丙○○、乙○○3人
    ，至辛○○位於臺北縣八里鄉○○路○ 段268 巷5 弄40 號
    之住所附近查看，由甲○○、丙○○下車查看辛○○駕駛之
    車輛及停車地點，確認辛○○之車，我和乙○○在車上等，
    查看後即約定翌日早上約10時碰面，當時分工由甲○○、丙○○負責出手教訓，乙○○則停在臺北縣八里鄉○○路○段
    268 巷口負責接應，我因為怕辛○○認出，便在家中等候他
    們之消息，該日早上因未見辛○○，故我與甲○○、丙○○
    、乙○○一起吃午飯，餐畢甲○○等3 人再至上址埋伏等候
    辛○○等語（見本院96年3 月26日準備程序筆錄第2 頁、
    12326 偵卷第18頁），核與證人即共同被告甲○○、丙○○
    、乙○○於本院所供大致相符，堪認被告因不滿辛○○，而
    於95年8 月1 日與甲○○、丙○○、乙○○至辛○○住處附
    近勘查，確認辛○○使用之自小客車車號，並於翌日（即95
    年8 月2 日）上午由乙○○搭載甲○○、丙○○至上址，由
    甲○○、丙○○下車埋伏等候辛○○，乙○○則將車停在附
    近伺機接應，被告因恐遭辛○○認出，乃在其住處等候，該
    日上午因未見辛○○，被告與甲○○等人中午遂一起用餐，
    餐畢，乙○○再搭載甲○○、丙○○至上址埋伏。
  (二)次據證人丁○○於警詢及本院審理時證稱：我於95年8 月2
    日下午1 時8 分許，從家中駕駛00-0000 號自小客車至關渡
    捷運站接友人癸○○，於當天下午1 時59分駕車返回我家巷
    口找停車位準備停車時，有兩個人敲我車駕駛座後面的車窗
    ，由右後門進入我車後座，甲○○一上車就問：「誰是辛○○的孩子」，我說我是，後來覺得不對勁旋改稱不是，他們
    說是我爸爸的朋友，想跟我聊幾句，希望我坐到後座去，我
    回答為何要坐到後座，要找我爸他在家裡，丙○○就在後座
    從其腰際掏出槍指著我，甲○○見狀按下該槍，丙○○便將
    槍插回其腰際，並下車把打開駕駛座之門，把我硬拉出來，
    把我塞進駕駛座後面的後座，我人被塞入後座，甲○○就在
    我車後座拉住我雙手和肩膀，在丙○○要關右後車門時，我
    用雙腳把車門頂住，叫癸○○快跑告訴我家人，當時又有1
    台機車經過，甲○○、丙○○就慌張地跑掉等語（12327 偵
    卷第38至40頁、第44頁、第46頁、本院96年11月27日審理筆
    錄），核與證人癸○○於警詢所述相符（參12327 偵卷第52
    至55頁），而證人即共同被告甲○○、丙○○、乙○○於本
    院亦證稱：當時將00-0000 號自小客車車門打開後，有問丁○○是否辛○○之子，另要丁○○至車後座，丙○○並以玩
    具槍嚇丁○○，且丙○○將丁○○拉出推進左後座，當時在
    車後座之甲○○亦有拉丁○○之手，於丙○○要關車門時，
    丁○○用腳頂住車門不讓丙○○關門，後丙○○、甲○○是
    乙○○搭載離開現場等語，雖證人丙○○證稱：乙○○載我
    們去就回家，未將車停在現場等候云云，然此與證人甲○○
    、乙○○於本院證稱：乙○○搭載甲○○、丙○○至辛○○
    住處後，將車停在附近，並於甲○○、丙○○見癸○○求援
    而逃逸時，搭載其等離開現場等語不符，丙○○此部分之證
    詞難以採信。依上所述，堪認證人丁○○前述證詞應與事實
    相符，足以採信。再證人甲○○、丙○○雖證稱：只是要丁○○傳話給辛○○，並無要將丁○○帶離上址云云，然查丁○○原坐在駕駛座，甲○○、丙○○強押丁○○至後座等情
    ，已如前述，而丙○○於將丁○○推進00-0000 號自小客車
    後座後，其一手欲關該車右後車門，另手則開駕駛座之門等
    語，亦據證人丁○○證述在卷（見本院前開審判筆錄第34頁
    ），堪認甲○○、丙○○要丁○○由駕駛座至後座，並由甲○○在後座控制丁○○，丙○○則欲坐至駕駛座，倘甲○○
    、丙○○僅意在原處要丁○○傳話予辛○○，並無意將丁○○強行帶離上址，其等何以強拉丁○○離開駕駛座並推入後
    座，丙○○又何以欲至駕駛座，顯見其等乃欲將丁○○控制
    在該車後座，並由丙○○駕駛00-0000 號自小客車搭載丁○○離開上址，應可認定。
  (三)再查95年8 月間，被告持用其妻壬○○申請之0000000000號
    行動電話，甲○○持用0000000000號行動電話、丙○○則使
    用0000000000號行動電話等情，業據被告、甲○○、丙○○
    陳明在卷，而乙○○搭載甲○○、丙○○至上址後，甲○○
    將其上揭門號行動電話留在乙○○車內，未攜帶下車，由乙○○使用等情，亦為甲○○、乙○○證述在卷。而被告使用
    之前開門號，於95年8 月2 日本件案發前之上午10時24分、
    11時零2 分、11時33分、11時45分、11時46分、12時18分、
    12時35分、12時41分、12時43分、下午1 時33分、下午1 時
    36分均與甲○○前述行動電話有通話紀錄等情，有通聯調閱
    查詢單在卷可參（12327 偵卷第70至73頁），堪認在甲○○
    、丙○○於辛○○住處埋伏時，被告時時與乙○○聯絡，衡
    其密切聯繫之用意，應係要經由乙○○得悉並掌控案發現場
    狀況。次查丁○○於95年8 月2 日下午1 時8 分自其上址住
    處駕駛00-0000 號自小客車外出載癸○○，另該車車窗雖貼
    隔熱紙，但仍可自車窗外看見車內狀況等語（12327 號偵卷
    第39頁、本院96年11月27日審判筆錄第31頁），堪認丁○○
    於95年8 月2 日下午1 時8 分自其住處駕駛00-0000 號自小
    客車外出，且由該車窗戶可看見車內坐何人。復查甲○○、
    丙○○因發現00-0000 號自小客車非辛○○駕駛，遂由丙○○於該日下午1 時23分以0000000000號行動電話撥打甲○○
    留在乙○○所駕駛車內之0000000000行動電話告知上情，乙○○即於同日下午1 時33分以0000000000行動電話致電被告
    上開行動電話，被告表示辛○○家人亦可，乙○○乃於同日
    下午1 時37分撥打丙○○前述行動電話轉知等情，業據乙○○、丙○○證述在卷（見本院96年11月27日審判筆錄第23
    、24頁），並有甲○○、丙○○前述行動電話通聯調閱查詢
    單附卷可參（12327 偵卷第70至73、78至80頁），堪認丙○○發現00-0000 號自小客車非辛○○駕駛後，有透過乙○○
    與被告聯繫，並接獲被告指示。雖證人丙○○、乙○○證稱
    ：被告只指示請坐在車內之辛○○家人傳話予辛○○，要辛○○不要太現實云云，然查與辛○○有過節者為被告，甲○○、丙○○並不認識辛○○，倘被告僅指示要丁○○傳話予
    辛○○，甲○○、丙○○豈會強拉丁○○入車後座，由甲○○與之同在車後座，丙○○並企圖至駕駛座擬駕駛該車離開
    上址，是被告經由乙○○對甲○○、丙○○之指示，應係要
    強將丁○○載離案發地，應可認定。
  (四)此外復有扣案之玩具槍1 支可徵，被告上開以強暴、脅迫手
    段剝奪丁○○行動自由未遂之犯行，應可認定。
二持有第二級毒品安非他命部分：
  被告持有毒品安非他命之犯罪事實，業據被告於偵查及本院調
  查、審理時自白不諱（12326 偵卷第58頁、本院96年3 月26日
  準備程序筆錄及96年11月27日審判筆錄），而自被告住處扣得
  之甲基安非他命（毛重0.6 公克），經送台灣檢驗科技股份有
  限公司取0.015 公克鑑驗，結果呈甲基安非他命陽性反應等情
  ，有該公司95年11月1 日報告編號CH/2006/A0941 濫用藥物檢
  驗報告1 份在卷可參（12326 號偵卷第110 頁），堪認被告之
  自白與事實相符，足以採信。
三轉讓第一級毒品海洛因部分：
  訊據被告坦承因庚○○交付伊4,000 元，故將向「小胖」買之
  4 包海洛因中之2 包交予庚○○等情不諱，惟矢口否認轉讓之
  犯行，辯稱：是與庚○○合資購買云云，經查：
  (一)庚○○於偵查中證稱：95年9 月27日戊○○致電給我說有些
    好玩東西，叫我買1 支注射針筒再去找他，我依約於當日下
    午5 時55分許到達被告住處樓下，我拿4,000 元予被告，被
    告即交予我遭警扣案之海洛因2 包等語（12326 號偵卷第61
    至62頁、第93至94頁），其於警詢中亦為相同之證述（1232
    6 號偵卷第25至29頁），而被告所持用之0000000000於95年
    9 月27日下午4 時23分及下午5 時13分先後庚○○使用之00
    00000000及00000000電話通話，電話中被告要庚○○去找他
    等情，為被告自承在卷（見本院96年10月17日準備程序筆錄
    第2 、3 頁），並有通訊監察書、監聽譯文附卷可參（見12
    327 號偵卷第85、86頁及本院卷），堪認被告與庚○○於該
    日下午近5 時以電話聯繫，被告並要庚○○去找他。雖證人
    庚○○於本院附和被告改稱：95年9 月27日下午我打電話給
    戊○○，請他若要買海洛因幫我買一些，那天早上我已先拿
    4, 000元給被告，當天下午我才去被告處拿海洛因，並返還
    之前欠被告欠款中之2 、3 千元，為警查獲之2 包海洛因是
    我託被告幫我買的，先前檢察官訊問時，我因吃藥茫茫的云
    云，查庚○○於95年9 月26日、27日及11月21日分別經警察
    及檢察官訊問時，均陳稱：扣案之海洛因2 包是伊以4,00 0
    元向被告購買，在被告住處交付伊海洛因2 包，伊當場給付
    4, 000元等語，倘被告於檢察官訊問時其因吃藥而受影響，
    豈會先後3 次均為一樣之陳述？又依被告與庚○○於95年9
    月27日之通話譯文，庚○○並無隻字片語提及委託被告幫其
    購買海洛因，庚○○於本院前述證詞，應係迴護被告之詞，
    不足採信，應以其於偵查及警詢所述實在，即被告要轉讓庚○○海洛因，庚○○始至被告住處，經被告交付海洛因2 包
    後，庚○○當場給付被告4,000 元屬實。
  (二)警自庚○○處扣得之海洛因2 包【合計淨重0.36公克（空包
    裝總重0.62公克）】，經送法務部調查局鑑定，結果含毒品
    海洛因成分等情，有該局95年11月19日調科壹字第00000000
　　000 號鑑定書可參（附於本院卷），堪認被告交付予庚○○
    者確為第一級毒品海洛因。
  (三)另在被告處查扣之海洛因2 包【合計淨重0.38公克（空包裝
    總重0.80公克）】，經送法務部調查局鑑定，結果亦含毒品
    海洛因成分等情，有該局96年3 月7 日調科壹字第00000000
    000 號鑑定書可參（附於本院卷），亦堪認定，此外復有扣
    案之現金4,000 元可徵。被告此部分之犯行，亦足認定。
四論罪科刑：
  (一)核被告著手以強暴、脅迫之非法方法，欲強押丁○○至他處
    ，因丁○○抵抗及同車友人癸○○向外求援，而未得逞之犯
    行，係犯刑法第302 條第3 項、第1 項之剝奪他人行動自由
    未遂罪。甲○○、丙○○等人於強押丁○○過程中，雖亦以
    強暴、脅迫使丁○○行無義務之事，然因刑法第302 條之妨
    害自由罪，係妨害自由罪之概括規定，已吸收刑法第304 條
    之犯行，自無庸再論處刑法第304 條強制罪，附此敘明。被
    告與甲○○、丙○○、乙○○間，就上開犯行，有犯意聯絡
    及行為分擔，均為共同正犯。被告已著手上開犯行，因丁○○抵抗及同車友人癸○○向外求援之外部障礙而未得逞，為
    未遂犯，依刑法第25條第2 項之規定，得按既遂犯之刑減輕
    其刑。被告係成年人，對未滿18歲之少年丁○○為上開犯行
    ，應依兒童及少年福利法第70條第1 項前段之規定，加重其
    刑，並依法先加重再減輕。辯護人雖指稱：本犯行係被告於
    95 年9月27日為警查獲時主動向警方供述，應依自首之刑減
    輕云云，然查據證人即台北縣政府警察局蘆洲分局己○○於
    本院證稱：從丙○○等人通聯紀錄查到丙○○與壬○○之電
    話聯繫，並於95年8 月15日調取壬○○之通聯查詢單，壬○○是被告之太太，其電話由被告使用，故於96年9 月27日查
    獲被告涉嫌毒品危害防制條例前，即已知被告涉嫌妨害丁○○之自由等語（見本院96年11月27日審判筆錄第30頁），並
    有內政部警政署刑事警察局95年8 月7 日刑紋字第
    0000000000 號 鑑驗書、丙○○及壬○○之通聯查詢單各1
    份在卷可徵，堪認在被告陳述前警方早知被告涉妨害自由之
    犯行，是本件不符自首之要件。
  (二)被告持有甲基安非他命部分，係犯毒品危害防制條例第11條
    第2 項之持有第二級毒品罪。
  (三)被告轉讓海洛因予庚○○部分，係犯毒品危害防制條例第8
    條第1 項之轉讓第一級毒品罪，被告持有第一級毒品，進而
    轉讓，其持有之低度行為為轉讓之高度行為所吸收，自不另
    論罪。被告轉讓之第一級毒品罪淨重0.36公克，未逾行政院
    依據毒品危害防制條例第8 條第6 項規定訂頒「轉讓持有毒
    品加重其刑之數量標準」所定之標準（即未逾10公克以上）
    ，自無從依同條例第8 條第6 項加重其刑。公訴人認被告成
    立販賣第一級毒品罪，然按販賣行為，須以營利之意思而販
    入或賣出始足構成，苟無營利之意思，縱以原價或低於原價
    有償讓與他人，即難謂為販賣行為，僅得以轉讓罪論處（最
    高法院94年台上字第5317號參照）。查公訴人並未舉證證明
    被告係以營利之意圖購入該海洛因，亦未舉證證明被告賣出
    海洛因予庚○○，有營利之意圖，而據被告供稱：其於95年
    9 月27日以每包2,000 元之價格向「小胖」買入4 包海洛因
    等語（12326 偵卷第58頁），則被告將其中2 包海洛因以
    4,000 元之價格給付庚○○，應係原價轉讓，雖該4 包海洛
    因重量不均，而被告交予庚○○之2 包海洛因較其持有之2
    包海洛因重量為輕，然被告向「小胖」既以每包2,000 元之
    價格購入，其再以每包2,000 元予庚○○，當屬原價轉讓，
    難謂其有營利之意圖，是被告上開犯行應構成轉讓第一級毒
    品，公訴人認構成販賣，尚有未洽，惟其基本社會事實同一
    ，本院自得變更起訴法條。
  (四)被告所犯上開3 罪，犯意各別，行為互異，罪質互殊，應分
    論併罰。
  (五)爰審酌被告所犯各罪之動機、對丁○○造成心靈上之恐懼、
    持有甲基安非他命之數量、轉讓海洛因予庚○○之數量、犯
    後之態度等一切情狀，分別量處如主文所示之刑，拘役部分
    並諭知易科罰金之折算標準，又被告上開犯行，犯罪時間均
    在96年4 月24日以前，其所犯之罪，均符合中華民國96年罪
    犯減刑條例有關減刑之規定，爰依該條例第2 條第1 項第3
    款之規定各減其刑期二分之一。被告所犯持有第二級毒品之
    罪為最重本刑5 年以下有期徒刑以下刑之罪，依中華民國96
    年罪犯減刑條例規定減為拘役，爰依該條例第9 條之規定並
    諭知易科罰金之折算標準，有期徒刑部分並定應執行刑。
  (六)沒收：
    1.妨害自由罪部分：
      扣案之玩具槍1 支，雖為共同正犯甲○○、丙○○犯案之
      工具，但非被告或共同正犯甲○○、丙○○、乙○○所有
      （業據被告及甲○○、丙○○、乙○○陳明），自無從諭
      知沒收。
    2.持有第二級毒品罪部分：
      扣案之甲基安非他命（毛重0.6 公克），除鑑析用磬之0.
      015 公克堪認已滅失外，餘毛重0.585 公克，為違禁物，
      包裝甲基安非他命之袋子1 個，依前開事證為被告所有，
      且供犯罪所用，應分別依毒品危害防制條例第18條第1 項
      前段規定、刑法第38條第1 項第2 款之規定分別宣告沒收
      ，甲基安非他命並諭知銷燬。
    3.轉讓第一級毒品罪部分：
      扣自庚○○處之海洛因2 包（合計淨重0.36公克）、扣自
      被告處之海洛因2 包（合計淨重0.38公克），為違禁物，
      應依毒品危害防制條例第18條第1 項前段規定，無論屬於
      犯人與否，諭知沒收銷燬。包裝被告處查扣之海洛因袋子
      2 個、扣案之4,000 元，為被告所有，分別為因犯罪所用
      及所得之物，應依毒品危害防制條例第19條第1 項之規定
      宣告沒收，至包裝扣自庚○○海洛因之袋子，因屬庚○○
      所有，非被告所有自無從諭知沒收，另其餘扣案之電子磅
      1 台、分裝袋30個並無證據證明與本件有涉，自無從諭知
      沒收，附此敘明。
五據上論斷，應依刑事訴訟法第299 條第1 項前段、第300 條、
  毒品危害防制條例第8 條第1 項、第11條第2 項、第18條第1
  項前段、第19條第1 項，刑法第11條、第28條、第302 條第3
   項 、第1 項、第25條第2 項、第41條第1 項前段、第38條第
  1 項第2 款、第51條第5 款，兒童及少年福利法第70條第1 項
  前段，刑法施行法第1 條之1 ，中華民國96年罪犯減刑條例第
  2 條第1 項第3 款、第7 條、第9 條，判決如主文。
六本案經檢察官湯偉祥到庭執行職務。
中　　華　　民　　國　　96　　年　　12　　月　　27　　日
                  刑事第三庭審判長法  官  杜惠錦
                                  法  官  陳美彤
                                  法  官  江翠萍
以上正本證明與原本無異。
如不服本判決，應於收受送達後10日內向本院提出上訴書狀，其
未敘述上訴之理由者並得於提起上訴後20日內向本院補提理由書
（均須按他造當事人之人數附繕本）。
                                  書記官  陳慧玲
中　　華　　民　　國　　96　　年　　12　　月　　27　　日
附錄本案論罪科刑法條：
毒品危害防制條例第8條
轉讓第一級毒品者，處1 年以上7 年以下有期徒刑，得併科新臺
幣1 百萬元以下罰金。
轉讓第二級毒品者，處6 月以上5 年以下有期徒刑，得併科新臺
幣70萬元以下罰金。
轉讓第三級毒品者，處3 年以下有期徒刑，得併科新臺幣30萬元
以下罰金。
轉讓第四級毒品者，處1 年以下有期徒刑，得併科新臺幣10萬元
以下罰金。
前四項之未遂犯罰之。
轉讓毒品達一定數量者，加重其刑至二分之一，其標準由行政院
定之。
毒品危害防制條例第11條
持有第一級毒品者，處3 年以下有期徒刑、拘役或新臺幣5 萬元
以下罰金。
持有第二級毒品者，處2 年以下有期徒刑、拘役或新臺幣3 萬元
以下罰金。
持有專供製造或施用第一、二級毒品之器具者，處1 年以下有期
徒刑、拘役或新臺幣1 萬元以下罰金。
持有毒品達一定數量者，加重其刑至二分之一，其標準由行政院
定之。
毒品危害防制條例第18條
查獲之第一、二級毒品及專供製造或施用第一、二級毒品之器具
，不問屬於犯人與否，均沒收銷燬之；查獲之第三、四級毒品及
製造或施用毒品之器具，無正當理由而擅自持有者，均沒入銷燬
之。但合於醫藥、研究或訓練之用者，得不予銷燬。
前項合於醫藥、研究或訓練用毒品或器具之管理辦法，由法務部
會同行政院衛生署定之。
毒品危害防制條例第19條
犯第4 條至第9 條、第12條、第13條或第14條第1 項、第2 項之
罪者，其供犯罪所用或因犯罪所得之財物，均沒收之，如全部或
一部不能沒收時，追徵其價額或以其財產抵償之。
為保全前項價額之追徵或以財產抵償，得於必要範圍內扣押其財
產。
犯第 4 條之罪所使用之水、陸、空交通工具沒收之。
中華民國刑法第302條
私行拘禁或以其他非法方法，剝奪人之行動自由者，處5 年以下
有期徒刑、拘役或3 百元以下罰金。
因而致人於死者，處無期徒刑或7 年以上有期徒刑，致重傷者，
處3 年以上10年以下有期徒刑。
第 1 項之未遂犯罰之。
兒童及少年福利法第70條
成年人教唆、幫助或利用兒童及少年犯罪或與之共同實施犯罪或
故意對其犯罪者，加重其刑至二分之一。但各該罪就被害人係兒
童及少年已定有特別處罰規定者，不在此限。
對於兒童及少年犯罪者，主管機關得獨立告訴。